臺灣彰化地方法院彰化簡易庭民事判決
111年度彰簡字第495號
原      告  巫承翰  
法定代理人  巫睿杰  
            郭淑芳  



被      告  林暐澄  

            范育騰  
                      （現於法務部○○○○○○○○○○                           ○執行中）
上列被告因加重詐欺等案件（本院110年度訴字第942號），經原
告提起請求損害賠償之刑事附帶民事訴訟，並由本院刑事庭裁定
移送前來（本院111年度附民字第65號），本院於民國111年10月
27日言詞辯論終結，判決如下：
    主      文
一、被告應連帶給付原告新臺幣14萬9,017元，及自民國111年2
    月24日起至清償日止，按週年利率百分之5計算之利息。
二、本判決第一項得假執行，但被告如以新臺幣14萬9,017元為
    原告預供擔保，得免為假執行。
    事實及理由
一、原告主張：被告范育騰、林暐澄經由訴外人李俊鵬之招募，
    自民國109年6月間起，與在通訊軟體中暱稱「觀音媽」之不
    詳人士所屬詐騙集團成員，共同基於意圖為自己不法所有之
    詐欺取財犯意聯絡，約定由被告范育騰、林暐澄負責提領贓
    款，每日可自贓款中取得3%之贓款，並由被告范育騰、林暐
    澄朋分，且分工模式為由被告范育騰自任提領贓款車手，或
    於被告林暐澄提領贓款時負責把風及收取被告林暐澄提領之
    贓款後，將贓款轉交給該詐騙集團所指派前來收取之人，另
    被告林暐澄則擔任提領贓款車手。嗣該詐騙集團成員於109
    年8月8日某時許向原告佯稱：因購買遊戲點數操作失誤變成
    每月扣款，須依指示操作才可解除等語，原告因而陷於錯誤
    ，於109年8月8日晚上10時17、26分許、109年8月9日凌晨0
    時6、22、25分許，分別匯款新臺幣（下同）9萬9,985元、2
    萬元（含手續費）、2萬9,985元、9萬9,985元、1萬9,985元
    ，合計26萬9,940元至訴外人卓品岑之中華郵政公司帳號000
    -00000000000000號帳戶。另一方面該詐騙集團成員將該帳
    戶之提款卡及密碼寄至臺中市某超商，並通知被告林暐澄領
    取後，再由被告范育騰、林暐澄分別於109年8月8日晚上10
    時29、45分許、109年8月9日凌晨0時17分許，提領6萬元、5
    萬3,000元、6,005元（含手續費）、3萬元，並由被告范育
    騰將該等款項轉交給該詐騙集團指派前來收取之人。嗣中華
    郵政公司逕退還12萬923元給原告，故原告茲依民法第184條
    第1項前段、第185條之規定，請求被告范育騰、林暐澄連帶
    賠償14萬9,017元（即：26萬9,940元－12萬923元＝14萬9,017
    元）等語，並聲明：被告范育騰、林暐澄應連帶給付原告14
    萬9,017元，及自起訴狀繕本最後送達被告之翌日起至清償
    日止，按週年利率百分之5計算之利息。
二、被告范育騰、林暐澄均陳稱：其等願意賠償，但其等現因在
    監執行，所以無能力賠償給原告等語。
三、心證之理由：
（一）原告主張之上開事實，業經本院核閱本院110年度訴字第9
      42號刑事卷宗屬實（見附民卷第65頁），並有存摺影本在
      卷可稽（見本院卷第85、87頁），且被告范育騰、林暐澄
      亦因上開事實，經本院刑事庭以110年度訴字第942號判決
      其等涉犯3人以上共同詐欺取財罪有罪確定（見本院卷第1
      7至37頁），故堪認原告所主張之上開事實為真正。
（二）按因故意或過失，不法侵害他人之權利者，負損害賠償責
      任；又數人共同不法侵害他人之權利者，連帶負損害賠償
      責任，民法第184條第1項前段、第185條第1項前段定有明
      文。被告范育騰、林暐澄與其他詐騙集團成員透過分工合
      作之方式，共同詐欺原告，使原告陷於錯誤，匯款合計26
      萬9,940元至詐騙集團成員所指定之帳戶，且現仍受有損
      害14萬9,017元，業如前述，則原告依民法第184條第1項
      前段、第185條第1項前段之規定，主張被告范育騰、林暐
      澄應負故意共同侵權行為損害賠償責任，請求被告范育騰
      、林暐澄連帶賠償其遭詐騙、尚未歸還之14萬9,017元，
      應屬有據。
四、綜上所述，原告依民法第184條第1項前段、第185條第1項前
    段之規定，請求被告范育騰、林暐澄連帶給付14萬9,017元
    ，及自起訴狀繕本最後送達被告之翌日即111年2月24日（見
    附民卷第23、27頁）起至清償日止，按週年利率百分之5計
    算之利息，為有理由，應予准許。
五、關於假執行之說明：原告勝訴部分，所命給付金額未逾50萬
    元，爰依民事訴訟法第436條第2項、第389條第1項第5款之
    規定，依職權宣告假執行，並依民事訴訟法第436條第2項、
    第392條第2項之規定，依職權酌定相當擔保金額，宣告被告
    林暐澄、范育騰預供擔保，得免為假執行。
六、本件是原告於刑事訴訟程序提起附帶民事訴訟請求損害賠償
    ，經本院刑事庭依刑事訴訟法第504條第1項前段之規定裁定
    移送前來，而依同條第2項之規定，附帶民事訴訟本無徵收
    裁判費，且本院審理期間亦未生其他訴訟費用，自無庸為訴
    訟費用負擔之諭知，併此說明。
中　　華　　民　　國　　111 　年　　10　　月　　31　　日
                  彰化簡易庭  法  官  許嘉仁
以上正本係照原本作成。
如不服本判決，須於判決送達後20日內向本院提出上訴狀（須按
他造當事人之人數附繕本）。如委任律師提起上訴者，應一併繳
納上訴審裁判費。
中　　華　　民　　國　　111 　年　　10　　月　　31　　日
        　　　　　　　        書記官  陳火典